臺灣嘉義地方法院刑事判決
110年度交易字第62號
公  訴  人  臺灣嘉義地方檢察署檢察官
被      告  涂明典

上列被告因公共危險案件，經檢察官提起公訴（110年度偵字第9
25號），嗣於本院準備程序中，就被訴事實為有罪之陳述，經本
院告知簡式審判程序意旨，並聽取當事人之意見後，裁定進行簡
式審判程序，判決如下：
    主  文
涂明典吐氣所含酒精濃度達每公升零點二五毫克以上而駕駛動力
交通工具，累犯，處有期徒刑陸月，併科罰金新臺幣伍萬元，有
期徒刑如易科罰金，罰金如易服勞役，均以新臺幣壹仟元折算壹
日。
    事  實
一、涂明典於民國110年1月12日凌晨2時30分許至同日上午8時30
    分許止之期間，在其位於嘉義市○區○○街00巷0號之居處飲用
    米酒，而有吐氣所含酒精濃度達每公升0.25毫克以上之情形
    ，竟仍於同日下午5時許，自該處騎乘車牌號碼000-000號普
    通重型機車上路欲前去吃飯，於同日下午5時12分行經嘉義
    市西區上海路與新民路口時為警攔查，經警於同日下午5時2
    4分（起訴書誤載為5時22分，應予更正）實施酒精測定，測
    得其吐氣所含酒精濃度達每公升1.19毫克，始悉上情。
二、案經嘉義市政府警察局第一分局報告臺灣嘉義地方檢察署檢
    察官偵查起訴。
    理  由
一、本案被告涂明典所犯係死刑、無期徒刑、最輕本刑為3年以
    上有期徒刑以外之罪，其於準備程序中就被訴事實為有罪之
    陳述，經本院告知簡式審判程序之旨，並聽取檢察官及被告
    之意見後，裁定進行簡式審判程序。又依刑事訴訟法第273
    條之2、同法第159條第2項之規定，簡式審判程序不適用傳
    聞法則有關限制證據能力之相關規定，合先敘明。
二、前揭事實，業據被告於警詢、偵訊、本院準備程序及審理時
    均坦承不諱（見嘉市警一偵字第1100700152號卷【下稱警卷
    】第2至4頁，110年度偵字第925號卷第11頁，本院交易字卷
    第31、37至38頁），並有嘉義市政府警察局道路交通事故當
    事人酒精測定紀錄表、嘉義市政府警察局舉發違反道路交通
    管理事件通知單、車輛詳細資料報表、公路監理電子閘門查
    詢資料等件在卷可稽（見警卷第9至10、12至13頁），被告
    上開任意性自白核與事實相符，應堪採信。本案事證明確，
    被告之犯行堪可認定，應依法論科。
三、核被告所為，係犯刑法第185條之3第1項第1款之吐氣所含酒
    精濃度達每公升0.25毫克以上而駕駛動力交通工具罪。被告
    前因公共危險案件，經本院以108年度嘉交簡字第387號判決
    判處有期徒刑6月確定，於108年12月24日執行完畢等情，有
    臺灣高等法院被告前案紀錄表在卷可憑（見本院交易字卷第
    9至15頁），其受徒刑之執行完畢後，5年以內故意再犯本案
    有期徒刑以上之罪，為累犯，審酌被告於上開案件執行完畢
    後，未能因此記取教訓，竟於5年以內再次犯本案同罪質之
    酒後駕車犯行，且其上開案件執行完畢迄本案再犯，期間僅
    經過約1年多，足見被告對刑罰之反應力薄弱，又本案縱予
    加重最低本刑，本院於法定刑內所為之量刑尚屬合理，被告
    之人身自由並無因此遭受過苛侵害或超過其所應負擔罪責之
    情形，爰依刑法第47條第1項之規定及參酌司法院釋字第775
    號解釋意旨，加重其刑及最低本刑。爰以行為人之責任為基
    礎，審酌被告於本案前除有上開構成累犯之紀錄外（此部分
    為免重複評價，不再於此審酌），於98年、102年、106年間
    均有因於酒後駕車而遭法院判刑確定之紀錄，本案為被告第
    5次因酒後駕車遭查獲，此有臺灣高等法院被告前案紀錄表
    在卷可稽（見本院交易字卷第9至15頁），被告屢次於飲用
    酒類後，貿然騎乘機車上路，造成道路交通之潛在危險，所
    為不該，惟考量被告犯後坦承犯行，態度良好，兼衡被告測
    得吐氣所含酒精濃度為每公升1.19毫克之犯罪情節、並未肇
    事造成用路人之生命或身體之損害、騎乘動力交通工具之種
    類、原因、移動之時間、於本院審理時自承國中畢業之智識
    程度、離婚、目前從事水電工作之生活狀況（見本院交易字
    卷第38頁）等一切情狀，量處如主文所示之刑，並諭知徒刑
    易科罰金及罰金易服勞役之折算標準，以示懲儆。
據上論斷，應依刑事訴訟法第273條之1第1項、第299條第1項前
段，刑法第185條之3第1項第1款、第47條第1項、第41條第1項前
段、第42條第3項前段，刑法施行法第1條之1第1項，判決如主文
。
本案經檢察官侯德人提起公訴，檢察官徐鈺婷到庭執行職務。
中　　華　　民　　國　　110 　年　　4 　　月　　28　　日
　　　　　　　　　刑事第六庭　法　官　官怡臻
以上正本證明與原本無異。
如不服本判決應於收受判決後20日內向本院提出上訴書狀，並應
敘述具體理由；其未敘述上訴理由者，應於上訴期間屆滿後20日
內向本院補提理由書（均須附繕本）「切勿逕送上級法院」。
中　　華　　民　　國　　110 　年　　4 　　月　　28　　日
　　　　　　　　　　　　　　　書記官　李彥廷
附錄本案論罪科刑法條：
中華民國刑法第185 條之3
駕駛動力交通工具而有下列情形之一者，處2 年以下有期徒刑，
得併科20萬元以下罰金：
一、吐氣所含酒精濃度達每公升零點二五毫克或血液中酒精濃度
    達百分之零點零五以上。
二、有前款以外之其他情事足認服用酒類或其他相類之物，致不
    能安全駕駛。
三、服用毒品、麻醉藥品或其他相類之物，致不能安全駕駛。
因而致人於死者，處3 年以上10年以下有期徒刑；致重傷者，處
1 年以上7 年以下有期徒刑。
曾犯本條或陸海空軍刑法第54條之罪，經有罪判決確定或經緩起
訴處分確定，於五年內再犯第1 項之罪因而致人於死者，處無期
徒刑或5 年以上有期徒刑；致重傷者，處3 年以上10年以下有期
徒刑。